【裁判字號】    97,交簡上,25
【裁判日期】    980212
【裁判案由】    過失致死
【裁判全文】
臺灣苗栗地方法院刑事判決            97年度交簡上字第25號
上  訴  人  臺灣苗栗地方法院檢察署檢察官
上  訴  人
即  被  告  甲○○
                      2樓
上列上訴人因被告過失致死案件，不服本院苗栗簡易庭97年度苗
交簡字第340號中華民國97年6月12日第一審判決（起訴案號：97
年度偵字第1568號），本院判決如下：
    主  文
上訴駁回。
    犯罪事實及理由
一、本案經本院審理結果，認第一審簡易判決認事用法及量刑均
    無不當，應予維持，並引用第一審判決書記載之事實、證據
    及理由。
二、檢察官據告訴人之請求提起上訴，其上訴意旨略以：原審判
    決單憑被告於肇事後主動通知處理單位即認係自首而減輕其
    刑，對被害人及其家屬並不公平，且被告於車禍肇事後，迄
    未與被害人家屬正式調解，難見被告之誠意，原審僅判處被
    告有期徒刑6 月，量刑顯屬過輕，應請從重量刑云云。被告
    亦提起上訴，其上訴意旨略以：被告除對犯罪事實坦承不諱
    外，並主動將被害人送醫急救，獲悉急救無效後，亦主動協
    助被害人家屬料理善後，並支付全額之殯葬費用，足見被告
    犯後態度良好，又被告無法與被害人家屬達成和解，係因被
    害人家屬開出不合理之要求所致，並非被告故不和解，是原
    審仍判處有期徒刑6 月，實屬過重，請從輕量刑云云。
三、經查：
  (一)本件車禍發生後，被告確實留在現場等候警察到場處理，全
    程未離開，且當場承認為肇事人之情，有苗栗縣警察局大湖
    分局道路交通事故肇事人自首情形紀錄表，及原審製作之公
    務電話紀錄在卷可稽（見原審卷第7 、8 頁），核確符自首
    要件，原審認被告符合自首規定，予以減輕其刑，並無不當
    。
  (二)按關於刑之量定，係實體法上賦予法院得為自由裁量之事項
    ，倘其未有逾越法律所規定之範圍，或濫用其權限，即不得
    任意指摘為違法（最高法院75年臺上字第7033號判例意旨參
    照）。且在同一犯罪事實與情節，如別無其他加重或減輕之
    原因，下級審量定之刑，亦無過重或失輕之不當情形，則上
    級審法院對下級審法院之職權行使，原則上應予尊重（最高
    法院85年度臺上字第2446號判決參照）。查本件被告所犯係
    刑法第276 條第1 項之過失致死罪，其法定本刑為2 年以下
    有期徒刑、拘役或2 千元以下罰金，原審之量刑並未逾越法
    定刑之範圍。又本件告訴人、公訴人及被告對於原審所認定
    車禍發生之經過均不爭執，則原審就犯罪事實之認定，即無
    不合。再者，被告雖迄未與被害人家屬達成和解，惟查此係
    因被害人家屬堅持要求被告賠償新臺幣（下同）300 萬元（
    告訴人乙○○於本院準備程序甚至要求被告須賠償500 萬元
    ），且須1 次全部給付，被告無力負擔所致，有本院審判筆
    錄在卷可參（見本院卷第55頁）。衡酌被告依法應賠償之金
    額，既有待雙方循民事訴訟途徑確認，尚難僅因被告迄未能
    與被害人家屬達成和解，即認被告犯後態度不佳，無和解誠
    意。從而，本院斟酌被告前無犯罪紀錄，有臺灣高等法院被
    告前案紀錄表在卷可稽，素行良好；本件係屬過失犯；本件
    車禍之發生，係被害人蔡雅蘭明知自己無重型機車駕駛執照
    ，不會騎乘機車，仍要求被告讓其學騎機車，被告則在後座
    協助其駕駛，嗣被害人則自行撞擊電線桿致死，被告過失程
    度非重，且被告犯後直承犯行，並已匯款25萬元予告訴人作
    為殯葬費用，有匯款申請書回條聯在卷可考（見本院卷第59
    頁）等一切情狀，認原審判處被告有期徒刑6 月，並諭知易
    科罰金之折算標準，並無違法不當。從而，檢察官提起上訴
    ，主張被告迄未與被害人家屬和解，請求從重量刑，及被告
    提起上訴，請求從輕量刑云云，均無理由，應予駁回。
據上論斷，應依刑事訴訟法第455條之1第1項、第3項、第373 條
、第368條，判決如主文。
本案經檢察官黃棋安到庭執行職務。
中    華    民    國    98    年    2     月    12    日
                  刑事第一庭審判長法  官  劉興浪
                                  法  官  羅貞元
                                  法  官  黃佩韻
以上正本證明與原本無異。
本件不得上訴。
                                  書記官  巫  穎
中    華    民    國    98    年    2     月    12    日
附錄本案論罪科刑法條全文
中華民國刑法第276條第1項
因過失致人於死者，處2 年以下有期徒刑、拘役或2 千元以下罰
金。


司法院資訊處製作；財團法人民間司法改革基金會備份。
